臺灣臺中地方法院刑事判決　　　　　　　94年度訴字第1318號
公　訴　人　臺灣臺中地方法院檢察署檢察官
被　　　告　甲○○
指定辯護人 本院公設辯護人　乙○○
上列被告因毒品危害防制條例案件，經檢察官提起公訴（94年度
毒偵字第1098號）及移送併辦（94年度毒偵字第2019號、第3346
號）後，聲請改依協商程序而為判決，本院判決如下：
    主    文
甲○○連續施用第一級毒品，累犯，處有期徒刑玖月，扣案之第
一級毒品海洛因計參包（鑑餘淨重計零點玖捌公克）及海洛因殘
渣袋陸個均沒收銷燬之，注射針筒計陸支、生理食鹽水參瓶及鏟
子肆支均沒收；又連續施用第二級毒品，累犯，處有期徒刑柒月
。應執行有期徒刑壹年貳月，扣案之第一級毒品海洛因計參包（
鑑餘淨重計零點玖捌公克）及海洛因殘渣袋陸個均沒收銷燬之，
注射針筒計陸支、生理食鹽水參瓶及鏟子肆支均沒收。
    犯罪事實及理由
一、犯罪事實：
　　甲○○前於民國八十三年間，因違反肅清煙毒條例案件及麻
    醉藥品管理條例案件，經臺灣高等法院臺中分院及本院分別
    判處有期徒刑三年一月及六月確定後，復經臺灣高等法院臺
    中分院裁定應執行有期徒刑三年六月確定。復於八十四年間
    ，因犯違反肅清煙毒條例、竊盜及詐欺等案件，經臺灣高等
    法院臺中分院及本院分別判處有期徒刑三年一月、三月及四
    月確定後，再經法院裁定應執行有期徒刑三年六月確定。嗣
    經接續執行上開所處應執行有期徒刑三年六月及三年六月後
    ，於八十七年七月十七日假釋出監，甫於九十一年二月二日
    假釋期滿未經撤銷執行完畢。其且曾於九十二年間，因施用
    毒品案件，經依本院裁定送入觀察勒戒處所觀察勒戒，經評
    定認有繼續施用毒品傾向後，再依本院裁定送入戒治處所施
    以強制戒治，嗣於九十三年三月二十五日執行完畢釋放，並
    經臺灣臺中方法院檢察署檢察官於同年五月二十八日以九十
    三年度戒毒偵字第一五一號為不起訴處分確定。詎猶不知悔
    改，復基於施用第一級毒品海洛因之概括犯意，自九十三年
    十一月間某日起至九十四年五月九日凌晨約二、三時許止，
    先後在臺中市○○路○段二四九之九巷八號Ｃ棟其住處內等
    處，以將第一級毒品海洛因摻入香煙內再點火吸其煙氣、將
    第一級毒品海洛因加水稀釋後再以針筒注射身體血管之方式
    ，連續施用第一級毒品海洛因多次。又基於施用第二級毒品
    安非他命之概括犯意，自九十四年二月四日下午某時起至同
    年五月六日晚間某時止，均在上址其住處內，以將第二級毒
    品安非他命置於玻璃管內（未扣案），以火加熱燒烤再吸其
    煙氣之方式，連續施用第二級毒品安非他命多次。嗣先於九
    十四年二月六日十三時三十分許，在上址其住處內為警查獲
    ，並扣得其所有供己施用之第一級毒品海洛一包（鑑餘淨重
    ○
    ．一三公克）、海洛因殘渣袋六個、其所有供己施用第一級
    毒品海洛因所用之注射針筒四支、生理食鹽水三瓶及鏟子四
    支。再於同年月二十五日十六時許，在臺中市○○路○段五
    八八號為警查獲。之後又於九十四年五月九日上午七時許，
    在臺中市○○路與綏遠路口為警查獲，扣得其所有供己施用
    之第一級毒品海洛因二包（鑑餘淨重分別為○．一四公克及
    ○．七一公克）及其所有供己施用第一級毒品海洛因所用之
    注射針筒二支。
二、證據：
    （一）被告甲○○於警詢、檢察官訊問及本院訊問中之自白
          。
    （二）卷附之尿液檢驗報告、毒品案件犯嫌姓名與尿液編號
          對照表各三份、法務部調查局九十四年五月五日調科
          壹字第一二○○一五五九○號鑑定通知書、九十四年
          七月五日調科壹字第一二○○一六一○三號鑑定通知
          書各一份。
    （三）扣案之第一級毒品毒品海洛三包（鑑餘淨重計○．九
          八公克）、海洛因殘渣袋六個、注射針筒計六支、生
          理食鹽水三瓶及鏟子四支。
三、本件經檢察官與被告於審判外達成協商之合意且被告已認罪
    ，其合意內容為：甲○○願受：施用第一級毒品部分，有期
    徒刑九月，扣案之第一級毒品海洛因計三包（鑑餘淨重計○
    ．八九公克）及海洛因殘渣袋六個均沒收銷燬之，注射針筒
    計六支、生理食鹽水三瓶及鏟子四支均沒收；施用第二級毒
    品部分，有期徒刑七月。應執行有期徒刑一年二月，扣案之
    第一級毒品海洛因計三包（鑑餘淨重計○．八九公克）及海
    洛因殘渣袋六個均沒收銷燬之，注射針筒計六支、生理食鹽
    水三瓶及鏟子四支均沒收之宣告。經查，上開協商合意並無
    刑事訴訟法第四百五十五條之四第一項所列情形之一，檢察
    官聲請改依協商程序而為判決，本院爰不經言詞辯論，於協
    商合意範圍內為協商判決，合予敘明。
四、應適用之法條：刑事訴訟法第四百五十五條之四第二項、第
    四百五十五條之八，毒品危害防制條例第十條第一項、第二
    項、第十八條第一項前段，刑法第十一條、第五十六條、第
    四十七條、第五十一條第五款、第三十八條第一項第二款。
五、本判決除有刑事訴訟法第四百五十五條之四第一項第一款、
    第二款、第四款、第六款、第七款所定情形之一，或違反同
    條第二項規定者外，不得上訴。
六、如不服本件判決，得自收受判決送達之日起十日內，向本院
    提出上訴書狀，上訴於第二審法院。
中　　華　　民　　國　　94　　年　　8 　　月　　19　　日
                  刑事第十庭    法  官  江奇峰
上正本證明與原本無異。
如不服本判決，應於送達後十日內向本院提出上訴狀（須附繕
本），上訴於臺灣高等法院臺中分院。
中　　華　　民　　國　　94　　年　　8 　　月　　19　　日
                                書記官  陳美年
附錄本案所犯法條
毒品危害防制條例第十條：
施用第一級毒品者，處六月以上五年以下有期徒刑。
施用第二級毒品者，處三年以下有期徒刑。
